lt-LT: Namai ir sodas > Veja ir sodas > Sodininkystė > Sodo reikmenys > Sodo vežimėliai, kėdutės ir klauptai: Sodo klauptai; Sodo vežimėliai; Sodo kėdutės
el: Σπίτι & κήπος > Γκαζόν & κήπος > Κηπουρική > Αξεσουάρ κηπουρικής > Καρότσια & έπιπλα κηπουρικής για γονάτισμα & κάθισμα: Έπιπλα κηπουρικής για γονάτισμα; Καρότσια κηπουρικής; Έπιπλα κηπουρικής για κάθισμα
es: Casa y jardín > Jardín > Jardinería > Accesorios de jardinería > Reclinatorios, asientos y scooters de jardinería: Reclinatorios de jardinería; Scooters de jardinería; Asientos de jardinería
it: Casa e giardino > Prato e giardino > Giardinaggio > Accessori per il giardinaggio > Cuscini da lavoro, sedili e sgabelli con ruote da giardinaggio: Inginocchiatoio da giardinaggio; Scooter da giardinaggio; Sedili da giardinaggio
fi: Koti ja puutarha > Piha ja puutarha > Puutarhanhoito > Puutarhatarvikkeet > Puutarhanhoitokärryt, -tuolit ja polvisuojat: Puutarhanhoitopolvisuojat; Puutarhanhoitokärryt; Puutarhanhoitotuolit
th: บ้านและสวน > สนามและสวน > การทำสวน > อุปกรณ์ทำสวน > สกูตเตอร์ ที่นั่ง และที่รองเข่าสำหรับการทำสวน: ที่รองเข่าสำหรับทำสวน; สกูตเตอร์สำหรับทำสวน; ที่นั่งสำหรับทำสวน
ru: Дом и сад > Товары для придомовых и садовых участков > Садоводство > Аксессуары для работы в саду > Стулья-тележки, скамейки и сиденья для работы в саду: Скамейки-перевертыши для работы в саду; Стулья-тележки для работы в саду; Сиденья для работы в саду
bg-BG: Дом и градина > Морава и градина > Градинарство > Аксесоари за градинарство > Скутери, седалки и наколенници за градинарство: Наколенки за градинарство; Скутери за градинарство; Седалки за градинарство
zh-TW: 居家和庭園 > 草皮和花園 > 園藝 > 園藝配件 > 花園移動車、座椅和跪檯: 園藝跪檯; 園藝移動車; 園藝座椅
da: Hjem og have > Græsplæne og have > Havearbejde > Havearbejde – tilbehør > Sæder, knælepuder og små vogne med sæder til havebrug: Knælepuder til havebrug; Små vogne med sæder til havebrug; Sæder til havebrug
pl: Dom i ogród > Trawnik i ogród > Ogrodnictwo > Akcesoria ogrodnicze > Ogrodowe krzesełka na kółkach i klęczniki: Klęcznik ogrodowy; Krzesła ogrodowe na kółkach; Siedziska ogrodnicze
sv: Hem och trädgård > Gräsmatta och trädgård > Trädgårdsskötsel > Tillbehör för trädgårdsskötsel > Stöd med hjul, säten och knäskydd för trädgårdsskötsel: Trädgårdsknäskydd; Trädgårdsskoter; Trädgårdssäten
tr: Ev ve Bahçe > Çim ve Bahçe > Bahçecilik > Bahçecilik Aksesuarları > Tekerlekli Bahçe Kızağı, İskemleler ve Diz Destekleri: Bahçe Diz Destekleri; Bahçe Kızağı; Bahçe İskemleleri
zh-CN: 家居与园艺 > 草坪与花园 > 园艺用品 > 园艺用具 > 移动园丁坐凳和跪垫: 园艺跪垫; 园艺滑轮车; 园艺坐凳
en: Home & Garden > Lawn & Garden > Gardening > Gardening Accessories > Gardening Scooters, Seats & Kneelers: Gardening Kneeler; Gardening Scooters; Gardening Seats
sk-SK: Dom a záhrada > Trávnik a záhrada > Záhradníctvo > Záhradné potreby > Záhradné vozíky, lavičky a chrániče kolien: Záhradné chrániče kolien; Záhradné vozíky; Záhradné lavičky
cs: Dům a zahrada > Trávníky a zahrady > Zahradničení > Zahradnické doplňky > Zahradnické vozíky, sedačky a klekací podložky: Zahradnické klekací podložky; Zahradnické vozíky; Zahradnické sedačky
pt-PT: Casa e jardim > Relva e jardim > Jardinagem > Acessórios de jardinagem > Assento de jardinagem com rodas, bancos e joelheiras: Joelheiras de jardinagem; Assento de jardinagem com rodas; Bancos de jardinagem
nl: Huis en tuin > Tuin en gazon > Tuinieren > Tuinieraccessoires > Tuinscooters, stoeltjes en knielmatjes: Knielmatje; Tuinscooters; Stoeltjes
ja: ホーム・ガーデン > ガーデン用品・ガーデン機器 > ガーデニング > ガーデニング小物 > ガーデニング用スクーター・椅子: ガーデニングニーラー; ガーデニングスクーター; ガーデニング用椅子
ko: 가정/원예 용품 > 잔디/정원 > 원예 > 원예 부대용품 > 원예 작업 보조 장비: 원예용 무릎 의자; 원예용 바퀴 의자; 원예용 의자
hu: Otthon és kert > Gyep és kert > Kertészkedés > Kertészeti kiegészítők > Kertészeti robogók, ülések és térdelők: Kertészeti térdelő; Kertészeti robogók; Kertészeti ülések
fr: Maison et jardin > Pelouses et jardins > Jardinage > Accessoires de jardinage > Sièges roulants, sièges et repose-genoux pour jardinage: Repose-genoux pour jardinage; Sièges roulants pour jardinage; Sièges pour jardinage
hr-HR: Dom i vrt > Travnjak i vrt > Vrtlarstvo > Pribor za vrtlarenje > Vrtlarska kolica, sjedala i klečala: Vrtlarska klečala; Vrtlarska kolica; Vrtlarska sjedala
nb: Hjem og hage > Plen og hage > Hagearbeid > Hagetilbehør > Hagescootere, stoler og knestoler: Knepute for hagearbeid; Hagevogn; Hagestoler
de: Heim & Garten > Rasen & Garten > Gartenarbeit > Zubehör für Gartenarbeit > Rollsitze, Sitzhilfen & Kniekissen für Gartenarbeit: Kniekissen für Gartenarbeit; Rollsitze für Gartenarbeit; Sitzhilfen für Gartenarbeit
pt-BR: Casa e jardim > Gramado e jardim > Jardinagem > Acessórios de jardinagem > Apoio para joelhos, assentos e patinetes para jardinagem: Joelheiras de jardinagem; Carrinhos de jardinagem; Assentos de jardinagem
ro-RO: Casă și grădină > Gazon și grădină > Articole pentru grădinărit > Accesorii pentru grădinărit > Scutere, scaune și genunchiere pentru grădinărit: Genunchieră pentru grădinărit; Scutere pentru grădinărit; Scaune pentru grădinărit
sl-SI: Dom in vrt > Travnik in vrt > Vrtnarjenje > Vrtnarski pripomočki > Skuterji, sedeži in kolenčniki za vrtnarjenje: Kolenčniki za vrtnarjenje; Sedeži za vrtnarjenje; Sedeži za vrtnarjenje
vi: Nhà và vườn > Bãi cỏ và vườn > Làm vườn > Phụ kiện làm vườn > Xe, ghế và gối quỳ làm vườn: Gối quỳ làm vườn; Xe làm vườn; Ghế làm vườn